【裁判字號】    95,易,1309
【裁判日期】    950818
【裁判案由】    竊盜
【裁判全文】
臺灣高雄地方法院刑事判決              95年度易字第1309號
公  訴  人  臺灣高雄地方法院檢察署檢察官
被      告  丙○○
                    （現於臺灣高雄看守所羈押中）
上列被告因竊盜案件，經檢察官提起公訴（95年度偵字第19401
號），嗣因被告就被訴事實為有罪之陳述，本院並聽取當事人之
意見後，改依簡式審判程序進行，判決如下：
    主  文
丙○○攜帶兇器竊盜電線，累犯，處有期徒刑壹年。扣案破壞剪
壹支沒收。
    事  實
一、丙○○前(1)於民國91年間，因毒品案件，經本院以91年度訴
    字第1514號判處有期徒刑1 年2 月、8 月確定，(2)復因竊盜
    案件，經法院（本院91年度易字第3687號、台灣高等法院高
    雄分院91年度上易字1754號）判處有期徒刑1 年，前揭(1)(2)
    罪經台灣高等法院高雄分院以92年度聲字第70號裁定應執行
    有期徒刑2 年6 月，於94年11月22日假釋出監，於95年2 月
    3 日假釋期滿未經撤銷，視為執行完畢。詎丙○○仍不知悔
    改，基於意圖為自己不法所有之竊盜犯意，於95年7 月22日
    凌晨1 時許，騎乘車牌號碼NA9—271號重型機車，前往高雄
    縣美濃鎮○○路531 巷17號附近，持其所有客觀上足以對人
    之生命、身體造成傷害，可供作兇器使用之鐵條及破壞剪1
    支，乘無人注意之際，將上開鐵條（未扣案）供作登桿腳踏
    釘插上電線桿，攀爬上該處之福安分9 號電桿，復以其所有
    上開破壞剪剪斷臺灣電力股份有限公司（下稱台電公司）所
    有之電線【約長54公尺，價值約新台幣（下同）3276元】而
    竊取得手，並旋即丟棄上開供作登桿腳踏釘之鐵條，再以美
    工刀削除竊得電線之外層塑膠皮，準備伺機變賣圖利。嗣於
    翌日（95年7 月23日）下午5 時30分許，丙○○持上開削皮
    後之銅線，前往屏東縣里港鄉高原資源回收場欲變賣時，為
    員警當場查獲，並扣得上揭台電公司失竊電線（業經台電公
    司派員領回）及破壞剪1 支，始悉上情。
二、案經台灣電力股份有限公司訴由高雄縣政府警察局旗山分局
    報告台灣高雄地方法院檢察署檢察官偵查起訴。
    理  由
壹、程序方面：
    按本件被告所犯係死刑、無期徒刑、最輕本刑為3 年以上有
    期徒刑以外之罪，其於準備程序就前揭被訴事實為有罪之陳
    述，經受命法官告知簡式審判程序之旨，並聽取其與公訴人
    之意見後，本院認無不得或不宜改依簡式審判程序進行之處
    ，爰依刑事訴訟法第273 條之1 第1 項、第284 條之1 ，裁
    定本件由受命法官獨任進行簡式審判程序，合先敘明。
貳、實體方面：
一、上揭犯罪事實業據被告於警詢、偵查及本院審理時均坦承不
    諱，核與台電公司員工乙○○於警詢所指述之失竊情節相符
    ，且有台電公司員工乙○○領回上開失竊電線所立具之贓物
    認領保管單、前揭電線遭竊之現場照片2 張附卷可稽，及供
    竊取電線所用之破壞剪1 支扣案可證。本案事證明確，被告
    犯行堪予認定。
二、查被告所攜帶之上開鐵條（未扣案）、破壞剪1 支（扣案）
    ，既能供作登桿腳踏釘或將台電公司所有之電線剪斷，顯見
    前揭金屬器械均質地堅硬，若持以行兇，客觀上足以對人之
    生命、身體、安全構成危險性，係屬兇器無訛。復按竊盜或
    損壞電桿、電線、變壓器或其他供電設備者，依刑法之規定
    從重處斷，電業法第105 條定有明文。是被告攜帶兇器竊取
    台電公司所有之電線，應依電業法第105 條之規定，對被告
    論以刑法第321 條第1 項第3 款攜帶凶器加重竊盜既遂罪處
    斷。又被告有前揭事實欄所列之犯罪前科紀錄，有台灣高等
    法院被告前案紀錄表可稽，其受有期徒刑執行完畢，5 年以
    內再故意犯本件有期徒刑以上之罪，不論依修正前之刑法第
    47條，或修正後之刑法第47條第1 項之規定，均構成累犯，
    對被告而言並無有利或不利之情形，自不生新舊法比較之問
    題，應逕依修正前之刑法第47條規定，論以累犯，並加重其
    刑。
三、爰審酌被告已有竊盜前科，竟又再竊取他人財物，且攜帶破
    壞剪剪斷台電公司所有之電線，造成台電公司財產上損害，
    影響其餘用電人之安全性及方便性，自屬可議，惟念其犯後
    坦承犯行，態度尚佳，且所查獲之贓物已返還台電公司，有
    贓物認領保管單可稽，所生損害業已減輕等一切情狀，量處
    如主文所示之刑，以資懲儆。又扣案破壞剪1 支，係被告所
    有，供犯本件竊盜案所用之物，業據被告於本院審理時供明
    在卷（見95年8 月14日審判筆錄），應依刑法第38條第1 項
    第2 款規定宣告沒收。
據上論斷，應依刑事訴訟法第273條之1第1項、第284條之1、第
299 條第1 項前段，電業法第105 條，刑法第2 條第1 項前段、
第321 條第1 項第3 款、第38條第1 項第2 款、修正前刑法第47
條，判決如主文。
本案經檢察官甲○○到庭執行職務。
中    華    民    國    95    年    8     月    18    日
                  刑事第三庭    法  官  郭瓊徽
以上正本證明與原本無異。
如不服本判決，應於收受送達後10日內向本院提出上訴書狀。
中    華    民    國    95    年    8     月    21    日
                                書記官  陳瓊芳
附錄
中華民國刑法第321 條第1 項：
犯竊盜罪而有左列情形之一者，處6 月以上、5 年以下有期徒刑
：
一、於夜間侵入住宅或有人居住之建築物、船艦或隱匿其內而犯
     之者。
二、毀越門扇、牆垣或其他安全設備而犯之者。
三、攜帶兇器而犯之者。
四、結夥三人以上而犯之者。
五、乘火災、水災或其他災害之際而犯之者。
六、在車站或埠頭而犯之者。


司法院資訊處製作；財團法人民間司法改革基金會備份。
